臺灣桃園地方法院民事裁定　　　　　　　　　　　　　　九十三年度小抗字第六號
　　抗　告　人　台東中小企業銀行股份有限公司
　　法定代理人　蕭廷焜
　　代　理　人　劉旻桂
　　相　對　人　甲○○
右抗告人因與相對人間請求清償債務事件，對於中華民國九十三年七月十九日本院桃
園簡易庭九十三年度桃小調字第九七三號第一審裁定提起抗告，本院裁定如左：
    主    文
抗告駁回。
抗告費用由抗告人負擔。
    理    由
一、抗告意旨略以：兩造所簽訂之授信約定書第十七條約定：「因本契約涉訟時，立
    約人（即相對人）合意以貴行總行或各分行（即抗告人）所在地之地方法院或：
    ：：：為第一審管轄法院。」等語，而相對人雖於系爭授信約定書上填寫其
    地設於「苗栗縣造橋鄉豐湖村五鄰八十尺橋三之一號」，惟相對人係至抗告人桃
    園分行辦理系爭借款，亦即相對人現實生活之居所應係在抗告人桃園分行所在地
    ，應由鈞院管轄，原審裁定將本件訴訟移送至台灣苗栗地方法院顯係違誤，為此
    依法提起抗告等語。
二、按小額程序第一審裁判之抗告法院認抗告為不合法或無理由者，應為駁回抗告之
    裁定。民事訴訟法第四百三十六條之三十二第三項、第四百三十六條之一第三項
    、第四百九十五條之一第一項、第四百四十九條第一項定有明文。又按聲請調解
    之管轄法院，準用第一編第一章第一節之規定。小額事件當事人之一造為法人或
    商人者，於其預定用於同類契約之條款，約定債務履行地或以合意定第一審管轄
    法院時，不適用第十二條或第二十四條之規定。而訴訟，由被告住所地之法院管
    轄。訴訟之全部或一部，法院認為無管轄權者，依原告聲請或依職權以裁定移送
    於其管轄法院。同法第四百零五條第三項、第四百三十六條之九、第一條第一項
    前段及第二十八條第一項亦有明文。
二、經查相對人係至抗告人桃園分行借貸系爭借款，兩造並於系爭授信約定書第十七
    條約定因本契約涉訟時，相對人同意以抗告人總行或各分行所在地之地方法院或
    台灣台東地方法院為第一審管轄法院，固有抗告人於原審提出之授信約定書一件
    在卷可稽，雖可信為真實。惟本件係因財產權發生爭執，其標的之金額在新台幣
    十萬元以下，有抗告人之起訴狀附於原審卷內可按，抗告人又為法人，系爭授信
    約定書並為抗告人預定用於向其借款者同類契約之條款，依民事訴訟法第四百三
    十六條之八規定，應適用小額程序，且不能以兩造之合意定本件訴訟之第一審管
    轄法院。而相對人向抗告人借款時，已於其出具予抗告人之系爭授信約定書及本
    票上填載其住所設於「苗栗縣造橋鄉豐湖村五鄰八尺橋三之一號」，原審並依職
    權查知相對人之
    爭授信約定書、本票及抗告人之
    苗栗縣，聲請人復未提出相對人住居於桃園縣之證明，自不得僅因相對人在抗告
    人之桃園分行借貸系爭借款，即謂相對人之實際居所係在抗告人之桃園分行所在
    地，抗告人主張相對人之實際居所設於桃園縣云云，顯然無稽。故本件訴訟依民
    事訴訟法第一條第一項規定，自應由相對人之住所所在地之法院即臺灣苗栗地方
    法院管轄，是抗告人向無管轄權之本院起訴，顯係違誤，原審依職權將本件移送
    於該管轄法院，自與法律規定相符。從而抗告人以相對人之實際居所在本院轄區
    為由提起抗告，為無理由，應予駁回。
據上論結，本件抗告為無理由，依民事訴訟法第四百三十六條之三十二第三項、第四
百三十六條之一第三項、第四百九十五條之一第一項、第四百四十九條第一項、第九
十五條、第七十八條，裁定如主文。
中　　　華　　　民　　　國　　九十三　　年　　　十　　　月　　二十八　　日
                                臺灣桃園地方法院民事第三庭
                                                審判長法官  潘進柳
                                                法      官  劉雪惠
                                                法      官  林雯娟
右正本證明與原本無異
不得抗告
                                                法院書記官  簡維萍
中　　　華　　　民　　　國　　九十三　　年　　　十　　　月　　二十八　　日
